臺灣臺中地方法院刑事判決　　　　　　 100年度易字第1730號
公　訴　人　臺灣臺中地方法院檢察署檢察官
被　　　告　翁雅卉
上列被告因詐欺等案件，經檢察官提起公訴（99年度偵字第2071
4號），本院合議庭裁定由受命法官獨任進行簡式審判程序，判
決如下：
    主    文
翁雅卉犯詐欺得利罪，處拘役拾日，如易科罰金，以新臺幣壹
仟元折算壹日；又犯毀損他人物品罪，處拘役伍拾伍日，如易科
罰金，以新臺幣壹仟元折算壹日。應執行拘役捌拾日，如易科罰
金，以新臺幣壹仟元折算壹日。
    犯罪事實
一、翁雅卉於民國（下同）99年8月30日下午3時51分許，由樓汶
    龍駕駛車牌號碼7Q-0587號自用小客車搭載翁雅卉，共同投
    宿由陳智芳所管理位於臺中市○○區○○路505號「亞士頓
    汽車旅館」308號房間。而於翌（31）日上午某時，樓汶龍
    退房時，由旅館服務人員龔敏英以電話詢問仍在房內之翁雅
    卉是否續住。詎翁雅卉意圖為自己不法之利益，明知身上僅
    剩新臺幣（下同）910元，已無支付房租之意願或能力，竟
    向旅館服務人員龔敏英佯稱要續住，並要等朋友，後面的房
    租會續付等語；使龔敏英依商業習慣，誤以為翁雅卉將於退
    房時，依約支付房租每日租金2680元，致陷於錯誤，讓翁雅
    卉續租。惟翁雅卉於續租房間之某時，另基於毀損犯意，持
    房內椅子破壞該處房間之設施，致該處門框邊門板破損、床
    頭右側鐵刀木、木皮及矽酸鈣破損染色、床頭右側木質地板
    遭損、床頭左側鐵刀木、木其及矽酸鈣板破損、床頭左側木
    質地板刮傷及破損、床尾沙發椅皮質布轉角撕裂、電視機下
    方木框左上角矽酸鈣板破損、電視機左側造型珠簾下方矽酸
    鈣板破損、電視機左側下方矽酸鈣板破損、電視機牆右後方
    地板壓條破損、浴室洗臉檯、置物箱左上方及左下方矽酸鈣
    板破損、浴室洗臉檯下方櫃門鈕遭拆除。嗣於99年9月1日上
    午9時許，該旅館人員向翁雅卉催討房租2680元時，翁雅卉
    僅支付910元；同日中午12時許，再表示續住，朋友會來付
    房租，致服務人員陷於錯誤，仍讓翁雅卉續住至同日晚上9
    時許，翁雅卉向陳智芳表示要質押手錶1只及電擊棒1支，陳
    智芳發覺該房間內部已遭毀損，表示不同意。翁雅卉趁陳智
    芳另打電話之際逃離現場200公尺遠時，為陳智芳發現後立
    即追回並報警處理。計該旅館損失房租4450元與翁雅卉住宿
    期間撥打之電話費170元，合計4620元，及上開遭毀損之損
    失估價約5萬1350元。
二、案經陳智芳訴由臺中市警察局（現改制為臺中市政府警察局
    ）第五分局報請報請臺灣臺中地方法院檢察署檢察官偵查起
    訴。
    理    由
一、本件被告翁雅卉所犯係死刑、無期徒刑、最輕本刑為3年以
    上有期徒刑以外之罪，其於準備程序中就被訴事實為有罪之
    陳述，經告知簡式審判程序之旨，並聽取公訴人及被告之意
    見後，本院合議庭認為適宜而裁定由受命法官獨任進行簡式
    審判程序。又本件係經被告於準備程序期日為有罪之陳述，
    而經本院合議庭裁定由受命法官獨任以簡式審判程序加以審
    理，則依據刑事訴訟法第273條之2、同法第159條第2項之規
    定，不適用傳聞法則有關限制證據能力之相關規定，合先敘
    明。
二、上揭犯罪事實，業據被告翁雅卉於本院行準備程序、審理時
    坦承不諱，核與告訴人陳智芳、證人龔敏英、樓汶龍分別於
    警詢、偵查中及本院行準備程序時指證述之情節相符，並有
    亞士頓汽車旅館帳目清單1紙、車牌號碼7Q-0587號自用小客
    車翻拍照片2張、現場遭毀損照片13張、九郁室內裝潢有限
    公司工程估價單與所附現場遭毀損照片23張附卷可憑，足見
    被告之自白與事實相符。本件事證明確，被告犯行堪以認定
    。
三、核被告翁雅卉所為，係犯刑法第339條第2項之詐欺得利罪，
    應依同條第1項科刑，及同法第354條之毀損他人物品罪。被
    告所犯上開2罪，係犯意各別，且犯罪構成要件不同，應予
    分論併罰。爰審酌被告犯罪之動機、目的、詐騙及毀損之手
    段、對社會所生危害、告訴人陳智芳所生損害數額，迄今尚
    未與告訴人達成和解賠償損害，與犯罪後坦承犯行，態度尚
    稱良好等一切情狀，分別量處如主文所示之刑，並均諭知易
    科罰金之折算標準，且定其應執行刑，及諭知易科罰金之折
    算標準，以示懲儆。
四、據上論斷，應依刑事訴訟法第273條之1第1項、第299條第1
    項前段，刑法第339條第2項、第1項、第354條、第41條第1
    項前段、第51條第6款，刑法施行法第1條之1第1項、第2項
    前段，判決如主文。
本案經檢察官蔡志明到庭執行職務
中    華    民    國   100    年    9     月    9     日
                  刑事第一庭    法  官  朱光國
上正本證明與原本無異。
如不服本判決，應於收受送達後10日內向本院提出上訴書狀（應
敘述具體理由並附繕本）。
上訴書狀如未敘述理由，應於上訴期間屆滿後20日內補提理由書
於本院。
                                書記官  巫偉凱
中    華    民    國   100    年    9     月    9     日
附錄論罪科刑法條
刑法第339條：
意圖為自己或第三人不法之所有，以詐術使人將本人或第三人之
物交付者，處5年以下有期徒刑、拘役或科或併科1千元以下罰金
。
以前項方法得財產上不法之利益或使第三人得之者，亦同。
前二項之未遂犯罰之。
刑法第354條：
毀棄、損壞前二條以外之他人之物或致令不堪用，足以生損害於
公眾或他人者，處2年以下有期徒刑、拘役或5百元以下罰金。